臺灣臺南地方法院刑事判決　　　　　　　96年度訴字第1168號
公　訴　人　臺灣臺南地方法院檢察署檢察官
被　　　告　乙○○
　　　　　　　　　　(現另案於臺灣臺南監獄臺南分監執行中)
上列被告因毒品危害防制條例案件，經檢察官提起公訴（96年度
營毒偵字第302號、毒偵字第2239號、第2248號），及追加起訴
（96年度營毒偵字第434號）、（96年度營毒偵字第397號），被
告於準備程序中為有罪之陳述，本院裁定進行簡式審判程序，判
決如下：
    主  文
乙○○所犯如附表之罪，均為累犯，各處如附表所示之刑，應執
行有期徒刑貳年。扣案第一級毒品海洛因參包（驗後淨重分別為
零點零陸肆公克、零點零陸伍公克、零點零柒肆公克）、第二級
毒品安非他命壹包（含袋重零點伍公克）、含第一級毒品海洛因
殘渣夾鏈袋壹包（含袋重零點貳公克），均沒收銷燬之。注射針
筒貳支、分食器肆支、已包裝過海洛因之夾鏈袋參個、夾鏈袋壹
批，均沒收。
    事  實
一、乙○○前因違反動產擔保交易案件，經臺灣屏東地方法院判
    處有期徒刑四月確定，於民國九十六年三月二十一日執行完
    畢。又曾因施用毒品案件，二次經法院裁定送觀察勒戒，最
    近一次係於九十年九月三日觀察勒戒執行完畢釋放，五年內
    ，再因施用毒品案件，經本院於九十六年五月二十五日以九
    十六年度訴字第二五九號判處有期徒刑七月，並於九十六年
    七月五日判決確定，尚未執行之際，詎仍不知戒除毒癮，復
    ：
  (一)於九十六年七月十二日十七時五十分為警採尿時起往前回溯
    二十六小時內之某時，分別基於施用第一級毒品海洛因及第
    二級毒品安非他命之犯意，在臺南縣柳營鄉○○路○段二百
    七十五巷十號處所，以摻水注射方式，施用海洛因及安非他
    命各一次。嗣於九十六年七月十二日，為警得其同意，在上
    開處所搜索查獲其所有之已使用注射針筒一支、已包裝過海
    洛因之夾鏈袋三個等物，員警並徵得其同意採取尿送驗，檢
    驗結果呈海洛因、安非他命代謝物之陽性反應，始知上情。
  (二)於九十六年七月十六日八時許，分別基於施用第一級毒品海
    洛因及第二級毒品安非他命之犯意，在臺南縣柳營鄉○○路
    ○段二百七十五巷十號處所，以摻水注射方式，施用海洛因
    一次，另以燒烤產生煙霧方式吸食安非他命一次。嗣於九十
    六年七月十七日凌晨零時十五分許，為警持搜索票，在上開
    地點，當場搜索查獲含第一級毒品海洛因殘渣袋一包（含袋
    重０．二公克）、安非他命一包（含袋０．五公克）、及乙
    ○○所有供分裝毒品用之分食器四支、供施打海洛因用之注
    射針筒一支、供分裝安非他命用之夾鍊袋一批等物，員警並
    採取其尿送驗，檢驗結果呈海洛因、安非他命代謝物之陽性
    反應，始知上情。
  (三)於九十六年七月三十日十九時許，基於施用第一級毒品海洛
    因及第二級毒品安非他命之犯意，在臺南市○○路○段六百
    七十五號龍成飯店六三八室內，以將海洛因及安非他命同摻
    於鋁箔紙上而藉火烤吸食煙霧之方式，同時施用海洛因及安
    非他命一次。嗣於同日為警持搜索票在上址執行搜索，當場
    扣得第一級毒品海洛因三包（驗後淨重分別為０．０六四公
    克、０．０六五公克、０．０七四公克），員警並採取其尿
    送驗，檢驗結果呈海洛因、安非他命代謝物之陽性反應，始
    知上情。
  (四)於九十六年八月十六日八時許，基於施用第一級毒品海洛因
    及第二級毒品甲基安非他命之犯意，在臺南縣鹽水鎮○○○
    ○○路交流道右側之加油站廁所內，將海洛因及甲基安非他
    命摻在一起，置放於玻璃球內，再以打火機燒烤，吸食所產
    生煙霧之方式，同時施用海洛因及甲基安非他命一次。嗣於
    九十六年八月十八日凌晨零時十五分許，在臺南縣新營市○
    ○路錢櫃遊藝場，因形跡可疑為警盤查，經其同意後，為警
    採尿送驗而查知上情。
  (五)於九十六年七月二日二十一時五十分為警採尿往前回溯二十
    六小時內某時，基於施用第一級毒品海洛因之犯意，在臺南
    縣柳營鄉○○路○段二百七十五巷十二號租屋處，以摻水注
    射方式，施用海洛因一次。復另基於施用第二級毒品安非他
    命之犯意，於九十六年六月三十日十七時許，在前揭處所，
    以火烤吸食煙霧方式，施用安非他命一次。嗣於九十六年七
    月二日二十一時許，為警據報前往上開居處查緝毒品案件，
    並經乙○○同意對其採尿送驗，檢驗結果呈現海洛因及安非
    他命代謝物之陽性反應，始知上情。
二、案經臺南縣警察局新營分局、臺南市警察局及臺南市警察局
    第二分局等分別報告臺灣臺南地方法院檢察署檢察官偵查起
    訴及追加起訴。
    理  由
一、按於第一審辯論終結前，得就與本案相牽連之犯罪或本罪之
    誣告罪，追加起訴。追加起訴，得於審判期日以言詞為之。
    刑事訴訟法第二百六十五條定有明文。檢察官於本院九十六
    年度訴字第一一六八號案言詞辯論終結前，具狀追加起訴被
    告於九十六年八月十六日同時施用海洛因及安非他命犯行（
    即犯罪事實一(四)，偵查案號：96年度營毒偵字第434號），
    另於上開案件審理中，又當庭以言詞追加被告於九十六年七
    月二日二十一時五十分往前回溯二十六小時內，分別施用海
    洛因及安非他命各一次之犯行（即犯罪事實一(五)，偵查案號
    ：原以96年度營毒偵字第397號移送本院併辦），本院自得
    一併審理，合先敘明。
二、上開犯罪事實有下列證據足資證明：
  (一)被告自白。
  (二)送驗尿液編號對照表五紙、詮昕科技股份有限公司編號0000
    0000、00000000號濫用藥物檢驗報告、長榮大學九十六年八
    月二日、九十六年七月十八日、長榮大學九十六年八月三十
    日確認報告各一紙。
  (三)扣案第一級毒品海洛因三包（驗後淨重分別為０．０六四公
    克、０．０六伍公克、０．０七四公克），第二級毒品安非
　　他命一包（含袋重０．五公克）、及含第一級毒品海洛因殘
　  渣夾鏈袋一包（含袋重０．二公克）、注射針筒二支、分食
    器四支、已包裝過海洛因之夾鏈袋一個、夾鏈袋一批。
  (四)高雄市立凱旋醫院高市凱醫驗字第4734號濫用藥物成品檢驗
    鑑定書一紙、毒品初步檢驗報告單一紙。
  (五)被告前案紀錄表。足證被告曾因施用毒品案件，二次經法院
    裁定送觀察勒戒，最近一次係於九十年九月三日觀察勒戒執
    行完畢釋放，五年內，再因施用毒品案件，經本院於九十六
    年五月二十五日以九十六年度訴字第二五九號判處有期徒刑
    七月，並於九十六年七月五日判決確定。
二、核被告所為，係犯毒品危害防制條例第十條第一項、第二項
    施用第一級毒品海洛因及第二級毒品安非他命罪（詳如附表
    所示）。被告施用毒品前，持有毒品之低度行為已為施用之
    高度行為吸收，均不另論罪。被告於犯罪事實一(三)(四)，係以
    一吸食行為同時觸犯上開二罪，為想像競合犯，依刑法第五
    十五條前段，均應從重論以違反毒品危害防制條例第十條第
    一項之罪。被告於附表所示犯罪事實，所犯各罪間，犯意各
    別，行為不同，應分論併罰。公訴意旨雖認被告於犯罪事實
    一(二)所為，係同時施用第一級、第二級毒品，惟被告該次被
    查獲時，於警局已明確供稱：海洛因係以針筒注射方式為之
    ，安非他命則係放在鋁箔紙再用火燒烤產生白色煙霧，以吸
    食方式為之等語，另於審理中同亦供稱：在租屋處施用海洛
    因時，會使用注射針筒，但在外面施用毒品，為了方便，就
    沒有另外使用注射針筒，而係與安非他命混合以燒烤方式吸
    食等語，再參諸該次查獲，確實扣有注射針筒，堪認被告所
    供屬實。公訴意旨漏未斟酌此點，是其認被告此部分犯行應
    論以想像競合犯，尚有未洽，應予分論併罰。被告前因違反
    動產擔保交易案件，經臺灣屏東地方法院判處有期徒刑四月
    確定，於九十六年三月二十一日執行完畢，有卷附被告前案
    紀錄表可按，其受有期徒刑之執行完畢，五年內故意再犯有
    期徒刑以上之罪，為累犯，依法加重其刑。爰審酌被告業經
    二次觀察勒戒，且前案甫判決確定，尚未執行，即再次施用
    毒品，足認不知悔悟，惟被告犯後已知坦認犯行，態度良好
    ，且施用毒品屬自戕行為等一切情狀，分別量處如主文所示
    之刑，並定應執行刑。扣案第一級毒品海洛因三包（驗後淨
    重分別為０．０六四公克、０．０六伍公克、０．０七四公
    克）、第二級毒品安非他命一包（含袋重０．五公克）、及
    含第一級毒品海洛因殘渣夾鏈袋一包（含袋重０．二公克）
    ，因包裝未能與毒品析離，均依毒品危害防制條例第十八條
　　第一項規定，沒收銷燬之。注射針筒二支、分食器四支、已
  　包裝過海洛因之夾鏈袋一個、夾鏈袋一批，均為被告所有，
    或施用第一級毒品及第二級毒品之用，均應依刑法第三十八
    條第一項第二款，宣告沒收。
據上論斷，應依刑事訴訟法第二百九十九條第一項前段、第二百
七十三條之一第一項，毒品危害防制條例第十條第一項、第二項
、第十八條第一項前段，刑法第十一條前段、第五十五條前段、
第四十七條第一項、第五十一條第五款、第三十八條第一項第二
款，判決如主文。
本案經檢察官甲○○到庭執行職務
中　　華　　民　　國　　96　　年　　11　　月　　27　　日
　　　　　　　　刑事第三庭    法　官　包梅真
以上正本證明與原本無異。
如不服本判決應於收受本判決後10日內向本院提出上訴書狀，並
應敘述具體理由。如未敘述上訴理由者，應於上訴期間屆滿後20
日內向本院補提理由書狀（均須按他造當事人之人數附繕本）「
切勿逕送上級法院」。
  　　　　　　　　　　　　　　書記官  李淑秋
中　　華　　民　　國　　96　　年　　11　　月　　27　　日
附錄本案論罪科刑法條全文
毒品危害防制條例第10條：
施用第1級毒品者，處 6 月以上 5 年以下有期徒刑。
施用第2級毒品者，處 3 年以下有期徒刑。
附表
┌───────┬─────┬─────┬───────────────┐
│犯罪事實一編號│偵查案號  │所犯法條  │   宣    告    刑             │
├───────┼─────┼─────┼───────────────┤
│(一)施用海洛因部│96年度營毒│毒品危害防│處有期徒刑8月，扣案注射針筒1支│
│　分          │偵字第302 │制條例第10│、已包裝過海洛因之夾鏈袋3個， │
│              │、毒偵字第│條第1項   │均沒收。                      │
│              │2239號、第│          │                              │
│              │2248號    │          │                              │
├───────┼─────┼─────┼───────────────┤
│(一)施用安非他命│同上      │毒品危害防│處有期徒刑4月。               │
│  部分        │          │制條例第10│                              │
│              │          │條第2項   │                              │
├───────┼─────┼─────┼───────────────┤
│(二)施用海洛因部│同上      │毒品危害防│處有期徒刑8月。扣案含海洛因殘 │
│　分          │          │制條例第10│渣袋1包（含袋重0.2公克）沒收銷│
│              │          │條第1項   │燬之。注射針筒1支、分食器4支，│
│              │          │          │均沒收。                      │
├───────┼─────┼─────┼───────────────┤
│(二)施用安非他命│同上      │毒品危害防│處有期徒刑4月。扣案第二級毒品 │
│  部分        │          │制條例第10│安非他命1包（含袋重0.5公克）沒│
│              │          │條第2項   │收銷燬之。分食器4支、夾鏈袋1批│
│              │          │          │，均沒收。                    │
├───────┼─────┼─────┼───────────────┤
│(三)同時施用海洛│          │毒品危害防│處有期徒刑10月。扣案第一級毒品│
│  因及安非他命│          │制條例第10│海洛因3包（驗後淨重分別為0.064│
│              │          │條第1項   │公克、0.065公克、0.074公克），│
│              │          │          │均沒收銷燬之。                │
├───────┼─────┼─────┼───────────────┤
│(四)同時施用海洛│96年度營毒│毒品危害防│處有期徒刑10月。              │
│  因及安非他命│偵字第434 │制條例第10│                              │
│              │號        │條第1項   │                              │
├───────┼─────┼─────┼───────────────┤
│(五)施用海洛因部│96年度營毒│毒品危害防│處有期徒刑8月。               │
│  分          │偵字第397 │制條例第10│                              │
│              │號        │條第1項   │                              │
├───────┼─────┼─────┼───────────────┤
│(五)施用安非他命│同上      │毒品危害防│處有期徒刑4月。               │
│  部分        │          │制條例第10│                              │
│              │          │條第2項   │                              │
└───────┴─────┴─────┴───────────────┘
